# 租赁负债出现负数，期末如何列报

提问人：liya2813459 时间：2023-04-07 08:08:15
假设 2022 年 11 月，最后一期“租赁负债——租赁付款额”100万元已支付，但是“租赁负债——未确认融资费用”需要于 2023 年的 10 月份才摊销完，所以 2022 年 12 月 31 日未确认融资费用还有 4 万没有摊完，租赁负债就变成了负数，在报表上还是按照负数列报在“一年内到期的非流动负债”吗？

回答人：chenyiwei
租赁负债的最后一笔支付完时，对应的“未确认融资费用”余额也应变为零。因为后续已不再获得融资，自然也就不应再有利息支出。
建议复核此前该笔租赁负债的实际利率摊销表编制是否有误，据此进行的以前年度会计处理是否存在差错。